臺灣高雄地方法院刑事判決
110年度簡上字第340號
上  訴  人  臺灣高雄地方檢察署檢察官
被      告  姜巧慧



上列上訴人因被告詐欺案件，不服本院高雄簡易庭110年度簡字
第3150號中華民國110年10月31日刑事簡易判決（起訴案號：臺
灣高雄地方檢察署109年度偵字第21413號），提起上訴，本院管
轄之第二審合議庭判決如下：
    主  文
上訴駁回。
    事實及理由
一、證據能力部分：
    下列引用之證據資料，因當事人均不爭執，依司法院頒「刑
    事判決精簡原則」，得不予說明。　　
二、本案經本院審理結果，認原審判決認事用法，均無違誤，量
    刑亦屬妥適，應予維持，爰依刑事訴訟法第373條之規定，
    引用第一審判決書所記載之事實、證據及理由（詳如附件）
    。
三、按量刑輕重，係屬事實審法院得依職權自由裁量之事項，苟
    已斟酌刑法第57條各款所列情狀而未逾越法定刑度，不得遽
    指為違法（最高法院72年台上字第6696號判例意旨參照）。
    查原審判決審酌被告不思以合法途徑獲取財物，明知自己無
    資力，而以虛列會員及佯稱人頭會員得標之方式取得財物，
    嗣後並未給付任何1期會款旋即倒會，所為實不可取；惟念
    及被告犯後坦承犯行，但未與告訴人等達成和解，實際填補
    所造成之損害之犯後態度，另參酌告訴人汪秀燕、楊逸萍到
    庭請求對被告從重量刑、告訴人鄭惠月到庭請求對被告依法
    審判、告訴人薛宇修到庭請求對被告從輕量刑之意見，兼衡
    被告詐得財物之價值、告訴人等所受損害之程度，暨其犯罪
    動機、目的、手段等一切情狀，量處有期徒刑6月，並諭知
    易科罰金之折算標準。同時認定被告本案犯罪所得為新臺幣
    583,800元，雖未扣案，仍應依刑法第38條之1（原判決誤載
    為第38條）第1項前段、第3項規定沒收之，於全部或一部不
    能沒收或不宜執行沒收時，追徵其價額。本院認原審判決認
    事用法，均無違誤，並已就刑法第57條各款所列情狀予以斟
    酌，均有卷證資料可資查核，量刑亦稱允當，並無裁量逾越
    或濫用之違法，應予維持。上訴人依告訴人之請求，認原審
    判決量刑過輕，提起上訴。然上訴書所載列之上訴理由，均
    已經原審判決於科刑時詳加審酌，所為量刑尚屬妥當，上訴
    意旨仍以被告無預警倒會，惡性重大，迄今未賠償告訴人任
    何損失等情由，認原審量刑過輕，顯無理由，應予駁回。
據上論斷，應依刑事訴訟法第455條之1第1項、第3項、第373條
、第368條，判決如主文。
本案經檢察官陳筱茜提起公訴；經檢察官葉容芳到庭執行職務。
中　　華　　民　　國　 111　　年　　6 　　月　　8 　　日
                  刑事第九庭  審判長法  官  毛妍懿
　　　　　　　　　
                                    法  官  陳俊宏
　　　　　　　　　　　　　　　　　　
                                    法　官  黃三友
以上正本證明與原本無異。
本判決不得上訴。
中　　華　　民　　國　　111 　年　　6 　　月　　8 　　日
                                    書記官  林豐富

附錄本案論罪之法條
刑法第339條第1項
意圖為自己或第三人不法之所有，以詐術使人將本人或第三人之
物交付者，處5年以下有期徒刑、拘役或科或併科50萬元以下罰
金。

附件：110年度簡字第3150號簡易判決
臺灣高雄地方法院刑事簡易判決
                                     110年度簡字第3150號
公  訴　人　臺灣高雄地方檢察署檢察官
被　　　告　姜巧慧　女　民國00年0月00日生
                    身分證統一編號：Z000000000號
                    住○○市○○區○○街00巷00號5樓
                    居高雄市○鎮區○○○路000號（指定送
                      達）
上列被告因詐欺案件，經檢察官提起公訴（109 年度偵字第2141
3 號），被告於準備程序中自白犯罪（110 年度易字第201 號）
，本院認為宜以簡易判決處刑，爰不經通常程序，逕依簡易處刑
程序，判決如下：
    主  文
姜巧慧犯詐欺取財罪，處有期徒刑陸月，如易科罰金，以新臺幣
壹仟元折算壹日。未扣案之犯罪所得新臺幣伍拾捌萬參仟捌佰元
沒收，於全部或一部不能沒收或不宜執行沒收時，追徵其價額。
    事實及理由
一、本件犯罪事實及證據，除犯罪事實欄一、第3 行「鄭慧月」
    更正為「鄭惠月」;第4行「林芷勳」更正為「林芷薰」，並
    補充被告姜巧慧（下稱被告）於本院準備程序時之自白為證
    據外，餘均引用如附件檢察官起訴書之記載。
二、論罪科刑：
  ㈠核被告所為，係犯刑法第339 條第1 項之詐欺取財罪。按行
    為人實施犯罪之時地，在自然意義上雖非完全一致，但仍有
    部分合致，且犯罪目的單一，依一般社會通念，認應評價為
    一罪方符合刑罰公平原則，如予數罪併罰，反有過度處罰之
    疑，與人民法律感情亦未契合，故於刑法廢除牽連犯及連續
    犯後，應依個案情狀，考量一般社會通念及刑罰公平原則，
    適度擴張一行為概念，論以接續犯或一行為觸犯數罪名之想
    像競合犯，方屬適當（最高法院97年度台上字第1880號判決
    意旨參照）。查被告虛列「邱宥如」、「方芸莉」「黃盈珍
    」、「張錦如」等人頭會員，對當期活會會員汪秀燕、楊逸
    萍、鄭惠月、薛宇修（暱稱ㄚ修)、林芷薰、高玉琳、許琴琴
    （暱稱許芷瑜)等7人，於：⒈108年12月10日取得會首之會款
    新臺幣（下同）21萬元（30000*7＝210000）；⒉於109年1月1
    0日偽稱「邱宥如」投標（標金3,100元)，標得會款18萬8,3
    00元（計算式：26900* 7=188300)；⒊於109年2月10日偽稱
    「張錦如」投標（標金3,500元)，標得18萬5,500元（26500
    *7=185500)，共詐得58萬3,800元（210000+188300 +185500
    ＝583800），被告上開詐收活會會款之行為，其行為時間為
    該合會會期內，時間部分重疊合致，手段均相同，被告主觀
    上可認係出於單一犯罪計畫之故意而為，其3次詐欺得標後
    向各該會員詐取財物之行為，均可視為數個舉動之接續施行
    ，合為包括之一行為予以評價為已足，應以接續犯論以一罪
    ，且被告詐取會款之行為，侵害多數活會會員財產法益，係
    屬一行為觸犯數罪名之想像競合犯，應以一詐欺取財罪處斷
    。
  ㈡爰以行為人之責任為基礎，審酌被告不思以合法途徑獲取財
    物，明知自己無資力，而以虛列會員及佯稱人頭會員得標之
    方式取得財物，嗣後並未給付任何1 期會款旋即倒會，所為
    實不可取；惟念及被告犯後坦承犯行，但與未與告訴人等達
    成和解，實際填補所造成之損害之犯後態度，另參酌告訴人
    汪秀燕、楊逸萍到庭請求對被告從重量刑、告訴人鄭惠月到
    庭請求對被告依法審判、告訴人薛宇修到庭請求對被告從輕
    量刑之意見，兼衡被告詐得財物之價值、告訴人等所受損害
    之程度，暨其犯罪動機、目的、手段等一切情狀，量處如主
    文所示之刑，並諭知如易科罰金，以1,000 仟元折算1 日。
三、沒收：被告本案犯罪所得為58萬3,800 元，業如前述，雖未
    扣案應依刑法第38條第1 項前段、第3 項規定沒收之，於全
    部或一部不能沒收或不宜執行沒收時，追徵其價額。
四、依刑事訴訟法第449條第2項、第3項、第450條第1項、第454
    條第2 項，逕以簡易判決處刑如主文。
五、如不服本判決，得自收受送達之翌日起20日內，向本院提出
    上訴狀，上訴於本院第二審合議庭（須附繕本）。本案經檢
    察官陳筱茜提起公訴，檢察官劉淑慧到庭執行職務。
中　　華　　民　　國　 110　　年　　10　　月　　31　　日
                  刑事第一庭  法　官　賴建旭
以上正本證明與原本無異。
如不服本判決應於收受送達後20日內向本院提出上訴書狀，並應
敘述具體理由；其未敘述上訴理由者，應於上訴期間屆滿後20日
內向本院補提理由書（均須按他造當事人之人數附繕本）「切勿
逕送上級法院」。告訴人或被害人如對於本判決不服者，應具備
理由請求檢察官上訴，其上訴期間之計算係以檢察官收受判決正
本之日期為準。
因疫情而遲誤不變期間，得向法院聲請回復原狀。
中　　華　　民　　國　 110　　年　　10　　月　　31　　日
                              書記官  陳雅惠　
附錄本案論罪科刑法條全文：
中華民國刑法第339條
意圖為自己或第三人不法之所有，以詐術使人將本人或第三人之
物交付者，處5年以下有期徒刑、拘役或科或併科50萬元以下罰
金
以前項方法得財產上不法之利益或使第三人得之者，亦同。
前二項之未遂犯罰之。

附件：
臺灣高雄地方檢察署檢察官起訴書（109 年度偵字第21413 號）